---
title: "EDA to ANOVA to Statistics and Regression"
output: html_document
---
##前言:由上週我們可以得知，免費(price=0.00)的Apps與使用者的評價(user_rating)，以及遊戲(Games)普遍的評價都不錯；因此這週將進行更多筆資料，並用ANOVA進行討論
#####註:ANOVA所檢驗的必須是連續數值，又後續探討資料需要多項條件，因此叫出上週EDA資料進行統計與回歸圖

---

##Packages
```{r}
library(knitr)
library(ggplot2)
library(Hmisc)
library(heplots)
library(MASS)
library(corrplot)
library(effects)
library(lattice)
library(lm.beta)
```

##延續HW3的EDA資料來源，並擴充取材1000筆資料
```{r}
AppData = read.csv("./Apple_Store.csv/AppleStore(Ver.1).csv")
Apps <- AppData[1:1000, ]
```

##觀察Apps的基本結構
```{r}
str(Apps)
head(Apps)
summary(Apps)
```

---

##看看軟體類別與下載次數的關聯性
```{r}
#先把軟體類別欄位內各個類別順序定下來(order of factors)
Apps$prime_genre <- factor(Apps$prime_genre, 
                       levels = c('Book',
                                  'Business',
                                  'Education',
                                  'Entertainment',
                                  'Finance',
                                  'Food & Drink',
                                  'Games',
                                  'Health & Fitness',
                                  'Lifestyle',
                                  'Medical',
                                  'Music',
                                  'Navigation',
                                  'News',
                                  'Photo & Video',
                                  'Productivity',
                                  'Reverence',
                                  'Shopping',
                                  'Social Networking',
                                  'Sports', 
                                  'Travel',
                                  'Utilities',
                                  'Weather',
                                  'Catalogs'))
```

###看不同軟體類別下的下載次數平均數
```{r}
tapply(Apps$rating_count_tot, Apps$prime_genre, mean)
```
#####My Opinion:平均下來，是 Social Networking 最多！當然，因為網路發達，大家都需要透過社交媒體互相聯絡感情


###同軟體類別下的下載次數平均數，加上信賴區間
#####Error 1, a problem in "binary operator"
```{r cache=TRUE, warning=FALSE}
# ggplot(data = Apps, 
#       aes(x = prime_genre, y = rating_count_tot) +
#  stat_summary(fun.data = 'mean_cl_boot', size = 1) +
#  scale_y_continuous(breaks = seq(0, 10000, by = 1000)) +
#  geom_hline(yintercept = mean(Apps$rating_count_tot) , 
#             linetype = 'dotted') +
#  labs(x = '軟體類別', y = '下載次數') +
#  coord_flip())

```

###查看是不是價錢所影響的
```{r cache=TRUE, warning=FALSE}
anova(m1 <- lm(rating_count_tot ~ prime_genre, data = Apps))
ggplot(data = Apps, 
       aes(group = prime_genre, 
          y = rating_count_tot, x = price)) +
  geom_point() +
  stat_smooth(method = 'lm', se = F) +
  stat_smooth(aes(group = prime_genre, 
          y = rating_count_tot, x = price), 
          method = 'lm', se = F) + 
  facet_grid( . ~  prime_genre) +
  labs(x = 'price', y = 'rating_count_tot')
```

##ANOVA
```{r cache=TRUE, warning=FALSE}
#把價錢加進模型
anova(m2 <- update(m1, . ~ . + 
            price, data = Apps))
#或許不是類別而是價錢造成...?
anova(m3 <- update(m2, . ~ . - prime_genre,  data = Apps))
```

###將ANOVA結果做成圖表輸出，先計算一些需要的數據
```{r cache=TRUE, warning=FALSE}
#將結果放在一個list中
res_lm <- lapply(list(m1, m2, m3), summary)
#比較在控制價錢下，類別的效果
(res_lm[[2]]$r.sq - res_lm[[3]]$r.sq)/res_lm[[2]]$r.sq
```
#####Error 2, not all fitted to the same size of dataset
```{r}
#anova(m3, m2)
#比較在控制類別下，價錢的效果
#(res_lm[[2]]$r.sq - res_lm[[1]]$r.sq)/res_lm[[1]]$r.sq
#anova(m1, m2)
```

##畫圖
```{r cache=TRUE, warning=FALSE}
require(coefplot)
m2 <- lm(rating_count_tot ~ prime_genre + price- 1, 
         data = Apps)
coefplot(m2, xlab = '估計值', ylab = '迴歸變項', title = '反應變項 = 下載次數')
```

###把資料與迴歸分析的預測值、殘差與影響度放進資料
#####Error 3, arguments imply differing number of rows
```{r cache=TRUE, warning=FALSE}
#fit_m2 <- data.frame(Apps[, c(2, 12, 13)], fitted = fitted(m2), resid = resid(m2),
#                     infl = influence(m2)$hat )
```

###依類別疊合真實觀測值與預測值
#####Error 4 due to Error 3, no fit_m2
```{r cache=TRUE, warning=FALSE}
#ggplot(data = fit_m2, aes(x = rating_count_tot, group = prime_genre )) +
# stat_density(geom = 'path', position = 'identity') +
# stat_density(geom = 'path', position = 'identity', aes(x = fitted)) +
# geom_vline(xintercept = c(with(dta, tapply(rating_count_tot, prime_genre, mean))), linetype = 'dotted')+
# facet_grid(prime_genre ~ .) +
# scale_x_continuous(breaks = seq(200, 900, by = 100))+
# labs(x = '下載次數', y = '機率密度')
```

##看殘差分配，依類別，檢視常態與變異數同質假設
#####Error 5 due to Error 3, no fit_m2
```{r cache=TRUE, warning=FALSE}
#ggplot(data = fit_m2, aes(x = scale(resid)), group = prime_genre ) +
# stat_density(geom = 'path', position = 'identity', aes(linetype = prime_genre)) +
# scale_linetype_manual(values = 5:1) +
# guides(linetype = guide_legend(reverse = TRUE)) +
# labs(x = '標準化殘差', y = '機率密度') +
# theme(legend.position = c(.15, .8))
```

##Q-Q 圖，依類別檢視常態假設
#####Error 6 due to Error 3, no fit_m2
```{r cache=TRUE, warning=FALSE}
#qqmath(~ scale(resid) | prime_genre, data = fit_m2, type = c('p', 'g', 'r'),
#       xlab = '常態位數', ylab = '標準化殘差', layout = c(2, 3),
#       pch = '.', cex = 2)
```

###畫預測值與殘差的散佈圖，檢查線性與等分散假設
#####Error 7 due to Error 3, no fit_m2
```{r cache=TRUE, warning=FALSE}
#ggplot(data = fit_m2, aes(x = fitted, y = scale(resid), group = prime_genre )) +
#  geom_point(pch = 20, size = 1) +
#  stat_smooth(method = 'rlm', se = F) +
#  facet_grid(prime_genre ~ .) +
#  labs(x = '類別預測值', y = '標準化殘差')
```

###呈現影響值（影響估計結果過大的值）與標準化殘差
#####Error 8 due to Error 3, no fit_m2
```{r cache=TRUE, warning=FALSE}
#ggplot(data = fit_m2, aes(x = infl, y = scale(resid), group = prime_genre)) +
# geom_text(aes(label = rownames(fit_m2)), cex = 2) +
# geom_hline(yintercept = 0, linetype = 'dotted') +
# facet_grid(prime_genre ~ .) +
# labs(x = '影響值', y = '標準化殘差')
```

###看看影響值
```{r cache=TRUE, warning=FALSE}
summary(influence(m2)$hat)
```

---

#PART C:接下來分析資料集當中的其他變項是否和下載次數有關
```{r cache=TRUE, warning=FALSE}
Apps_count <- Apps[, c('rating_count_tot', 'user_rating', 'sup_devices.num', 'lang.num' )]
```

###看看基本統計量
#####Error 9, for 'x' not being numeric
```{r cache=TRUE, warning=FALSE}
#colMeans(Apps_count)
```

## 呈現兩兩散佈圖
```{r cache=TRUE, warning=FALSE}
scatterplotMatrix(~ rating_count_tot + user_rating + sup_devices.num + lang.num, data= Apps_count,
  pch = '.', cex = 3, smooth = FALSE, reg.line = FALSE, ellipse = TRUE,
  diagonal = 'none', lower.panel = NULL)

```

###利用corrplot 套件，以圖形顯示相關性的大小
#####Error 10, for not being numeric
```{r cache=TRUE, warning=FALSE}
#corrplot(cor(Apps_count), method = 'ellipse', order = 'hclust', addrect = 4,
#        type = 'upper', tl.pos = 'tp')
#corrplot(cor(Apps_count), add = TRUE, type = 'lower', method = 'number',
#         order = 'hclust', col = 'black', diag = FALSE, tl.pos = 'n', cl.pos = 'n')
```

###放進三個解釋變項
```{r cache=TRUE, warning=FALSE}
summary(m4 <- lm(rating_count_tot ~ rating_count_tot + user_rating + sup_devices.num + lang.num, data= Apps_count))
```

```{r cache=TRUE, warning=FALSE}
coefplot(m4, predictors = c('user_rating', 'sup_devices.num', 'lang.num'),
 xlab = '估計值', ylab = '迴歸變項(去除截距)', title = '反應變項是下載次數')
```

#####Error 11, could not find function "allEffects"
```{r}
#plot(allEffects(m4), main = '', ylim = c(550, 670), grid = T)
```

###利用 lm.beta 套件，計算標準化迴歸係數
```{r cache=TRUE, warning=FALSE}
summary(lm.beta(m4))
```

##看看控制語言供應與裝置供應後，評價分數的效果
```{r cache=TRUE, warning=FALSE}
summary(m5 <- update(m4, . ~ . - user_rating , data = Apps_count))
anova(m5, m4)
```

#####Error 12, for unknowing how to debug
```{r  cache=TRUE, warning=FALSE}
#m5 <- lm(rating_count_tot ~ user_rating + lang.num + sup_devices.num + price, data = Apps)
#fit_m5 <- data.frame(Apps[, c(2, 3, 6, 4, 13)], fitted = fitted(m5), resid = resid(m5), infl = influence(m5)$hat)

#ggplot(data = fit_m5, aes(x = rating_count_tot, group = lang.num )) +
# stat_density(geom = 'path', position = 'identity') +
# stat_density(geom = 'path', position = 'identity', aes(x = fitted)) +
# geom_vline(xintercept = c(with(Apps, tapply(rating_count_tot, lang.num, mean))), linetype = 'dotted')+
# facet_grid(lang.num ~ .) +
# scale_x_continuous(breaks = seq(200, 900, by = 100))+
# labs(x = '下載次數', y = '機率密度')
```




#####My Opinion:這次出現很多的error，嘗試過很多次依然無法解決，但依舊還是能夠run出一些結果，初步了解關係




